【裁判字號】    99,易緝,34
【裁判日期】    990630
【裁判案由】    竊盜
【裁判全文】
臺灣桃園地方法院刑事判決              99年度易緝字第34號
公  訴  人  臺灣桃園地方法院檢察署檢察官
被      告  乙○○
上列被告因竊盜案件，經檢察官提起公訴（98年度偵字第13233
號），本院判決如下：
    主  文
乙○○毀越安全設備竊盜，累犯，處有期徒刑捌月。
    事  實
一、乙○○前因施用毒品案件，經本院以88年度易字第727 號判
    決判處有期徒刑7 月，上訴後，經臺灣高等法院以88年度上
    易字第3535號判決駁回上訴確定；另因竊盜案件，經本院以
    88年度易字第196 號判決判處有期徒刑1 年6 月確定，2 案
    件經臺灣高等法院以89年度聲字第863 號裁定應執行刑為有
    期徒刑1 年11月確定；復因竊盜案件，經本院以91年度易字
    第839 號判決判處有期徒刑1 年確定；各該案件接續執行，
    乙○○於民國90年6 月10日入監服刑，於92年3 月6 日縮短
    刑期假釋出監，所餘期間並付保護管束，於93年3 月8 日保
    護管束期滿未經撤銷假釋視為執行完畢（構成累犯）。詎仍
    不知悔改，基於意圖為自己不法所有之犯意，於98年1 月15
    日下午5 、6 時前某時許，至桃園縣楊梅鎮○○○街187 號
    甲○○住處（下稱甲○○住處），敲破該處1 樓旁廁所窗戶
    ，打開窗戶入內（毀損及侵入住宅部分未據告訴），竊取住
    處內BENQ牌液晶電視1 臺、紅酒10多瓶、威士忌1 、2 瓶及
    零錢若干，價值約新臺幣（下同）4 萬元後離去。嗣同日下
    午6 時許，甲○○經鄰居通知返回住處，報警處理，警方於
    其住處1 樓旁廁所窗戶百葉窗下緣採得指紋1 枚，經比對後
    與乙○○指紋相符，循線追查，而悉上情。
二、案經桃園縣政府警察局楊梅分局報告臺灣桃園地方法院檢察
    署檢察官偵查起訴。
    理  由
壹、證據能力方面：
    查本案所引用之供述及非供述證據，經本院依法踐行調查證
    據程式，檢察官、被告均不爭執各該證據之證據能力（見本
    院易緝字卷第17頁），且亦查無依法應排除其證據能力之情
    形，是後述所引用證據之證據能力均無疑義，先予敘明。
貳、實體方面：
一、訊據被告乙○○矢口否認有何竊盜之犯行，辯稱：伊有進入
    該住宅，本件是彭仁滄開門進去偷的，他偷完後打電話告訴
    伊去本案案發現場搬了1 個大花瓶，問伊是否要去現場看看
    ，伊因此去看一下是否還有東西可以偷，之後就離開，沒有
    拿東西，伊從大門進入，當時大門沒有關，應該是彭仁滄開
    的，浴室指紋是因為伊緊張本來要從那裡爬出跑掉，但後來
    沒有動靜，因此從大門出去，張振成可以證明彭仁滄打電話
    給伊的事情云云。經查：
  (一)上開事實，業經被害人甲○○於警詢及偵查中證稱：伊住處
    於98年1 月15日下午5 、6 時前某時遭竊，竊嫌將伊住處旁
    廁所窗戶敲破，打開窗戶進入1 、2 樓房間翻箱倒櫃，竊走
    BENQ牌液晶電視1 臺、紅酒10多瓶、威士忌1 、2 瓶及零錢
    若干，價值約4 萬元，當日5 、6 時許鄰居打電話給伊，伊
    6 點多回到住處報警處理等語甚詳（見偵查卷第21-22 、43
    頁），並有刑事案件證物採驗紀錄表、刑案現場勘察紀錄表
    、現場照片在卷可稽（見偵查卷第17、18頁，本院易緝字卷
    第38-39 頁），而警方於甲○○住處侵入口百葉窗下緣採得
    之指紋，送鑑後與乙○○指紋卡之右中指指紋相符，有內政
    部警政署刑事警察局98年3 月2 日刑紋字第0980024927號鑑
    驗書在卷可按（見偵查卷第14-16 頁）。
  (二)被告雖辯稱：伊有進入該住宅，本件是彭仁滄先進去偷的，
    偷完後打電話問伊是否要去現場看看，伊因此去看一下是否
    還有東西可以偷，之後就離開，沒有拿東西云云。然查，被
    告於警詢及偵查中供稱：98年1 月15日伊並沒有到甲○○住
    處行竊云云（見偵查卷第4 、45頁），被告就其於98年1 月
    15日是否至甲○○住處行竊一節，前後供述不一，所言是否
    屬實，已非無疑。
  (三)被告另辯稱：浴室指紋是因為伊緊張本來要從那裡爬出跑掉
    ，但後來沒有動靜，因此從大門出去云云。惟查，被告於偵
    查中供稱：伊不知道為何會在甲○○住處採到伊指紋云云（
    見偵查卷第45頁），另於本院準備程序時供稱：伊當時從大
    門進入，只有碰裡面的櫃子，當時伊是到處看看，不記得為
    何百葉窗下面會採到伊指紋云云（見本院易緝字卷第30頁）
    ，就其指紋出現在甲○○住處侵入口百葉窗下緣，係因其緊
    張想從該處爬出跑掉所留下，抑或完全不知情，所述前後矛
    盾，倘被告確實僅進入甲○○住處察看，後又因緊張欲由侵
    入口窗戶離開，並未竊取任何物品，被告當可自始至終為此
    有利於己之陳述，然其卻前後翻異其詞，顯係為掩飾其竊盜
    之犯行。
  (四)被告又辯稱：張振成可以證明彭仁滄打電話告訴伊他去本案
    案發現場搬了1 個大花瓶，問伊是否要去現場看看的事情云
    云。然查，本件甲○○住處失竊之物品為BENQ牌液晶電視1
    臺、紅酒10多瓶、威士忌1 、2 瓶及零錢若干，業經被害人
    甲○○證述明確（見偵查卷第22、43頁），並無大花瓶，被
    告辯稱彭仁滄打電話告以於甲○○住處竊得大花瓶云云，顯
    非屬實，應不可採。
  (五)綜上所述，被告所辯不足採信，本件事證明確，被告之犯行
    堪以認定，應予依法論科。
二、核被告乙○○所為，均係犯刑法第321 條第1 項第2 款毀越
    安全設備竊盜罪。被告係破壞被害人甲○○住處浴室窗戶後
    入內行竊，業經本院認定如前，公訴意旨認被告就本件犯行
    應論以刑法第320條第1項之普通竊盜罪，尚有未合，惟其基
    本社會事實同一，應依法變更起訴法條。被告乙○○曾受事
    實欄所載之徒刑執行完畢，此有臺灣高等法院被告前案紀錄
    表1 份供參，其受徒刑之執行完畢，於5 年內故意再犯本件
    有期徒刑以上之罪，為累犯，應依刑法第47條第1 項規定，
    加重其刑。爰審酌被告乙○○曾因竊盜犯行，經法院判處罪
    刑確定，本案仍因一己貪念毀越安全設備侵入住宅行竊，對
    他人生命、身體、居住安全所生危害非輕，及其犯後矢口否
    認犯行態度不佳等一切情狀，量處如主文所示之刑，以示懲
    儆。
據上論斷，應依刑事訴訟法第299 條第1 項前段、第300 條，刑
法第321 條第1 項第2 款、第47條第1 項，判決如主文。
本案經檢察官陳仁傑到庭執行職務。
中    華    民    國    99    年    6     月    30    日
                  刑事第四庭  審判長法  官  袁雪華
                                    法  官  張淑華
                                    法  官  林宜靜
以上正本證明與原本無異。
如不服本判決應於收受判決後10日內向本院提出上訴書狀，並應
敘述具體理由。其未敘述上訴理由者，應於上訴期間屆滿後20日
內向本院補提理由書( 均須按他造當事人之人數附繕本) 「切勿
逕送上級法院」。
                                    書記官  王明玉
中    華    民    國    99    年    6     月    30    日
附錄論罪科刑法條
刑法第321條第1項第2款
（加重竊盜罪）
犯竊盜罪而有左列情形之一者，處 6 月以上、 5 年以下有期徒
刑：
一、於夜間侵入住宅或有人居住之建築物、船艦或隱匿其內而犯
    之者。
二、毀越門扇、牆垣或其他安全設備而犯之者。
三、攜帶兇器而犯之者。
四、結夥三人以上而犯之者。
五、乘火災、水災或其他災害之際而犯之者。
六、在車站或埠頭而犯之者。
前項之未遂犯罰之。

司法院資訊處製作；財團法人民間司法改革基金會備份。
